

DAMIAN ARRIETA

FRONTEND DEVELOPER | TÉCNICO DE PRODUCTO



contacto@damianarrieta.com

Linkedin: damian-arrieta

Portfolio: damian-arrieta.com

+54 9 2954 808238

> Soy una persona con experiencia en ventas y logística, ahora estoy dentrándome en el mundo IT como Frontend Developer.

Durante más de cinco años, trabajé como asesor comercial, cumpliendo objetivos y metas establecidas. También tuve la responsabilidad de la gestión de la logística en diferentes empresas.

Recientemente, he decidido cambiar de carrera y enfocarme en mi pasión por la tecnología. Adquiriendo conocimientos en diferentes lenguajes y frameworks de Frontend. Creo que mi experiencia me han hecho desarrollar habilidades de organización, planificación y solución de problemas, como también trabajar y comprender las necesidades del cliente, conocer sobre flujos y procesos y estar en constante interacción con el equipo y con los clientes, habilidades que son de gran importancia para un grupo de trabajo profesional.

Mi amplia experiencia y equilibrio personal me hacen un candidato ideal para su equipo de desarrollo.

HABILIDADES

> HTML > CSS > SASS > JAVASCRIPT > GIT > BOOTSTRAP > NODE > TYPESCRIPT > REACT JS > ANGULAR > DOCKER > INGLES B1

EDUCACION

Carrera de Full Stack Developer

2022 - Actualidad

Coderhouse

La carrera Full Stack se compone de varias habilidades y conocimientos, desde el diseño web y la programación Frontend (conocimientos ya adquiridos) hasta el desarrollo Backend y la gestión de bases de datos (cursando actualmente), todo ello con el objetivo de desarrollar aplicaciones web completas y funcionales.

Bachiller orientado a Comunicación, arte y diseño

Egresado

Centro Polivalente de Artes

EXPERIENCIA LABORAL

Desarrollador de frontend con React JS

Enero 2023 - Actualidad

Desafio Latam

> Me integré al equipo de frontend para desarrollar un proyecto colaborativo sobre una plataforma web que fomenta el networking entre profesionales del área IT.

En el proyecto integramos componentes UI con API's y base de datos, implementamos interfaces de usuario escalables y responsivas y debuggin.

Aptitudes: React - JavaScript - HTML - CSS - SCSS - Git - Docker - Metodologías ágiles - Jira.

Técnico de producto

Noviembre 2021 - Actualidad

AMX Argentina S. A.

> Llevo a cabo la organización, coordinación y planificación del almacén de producto, gestiono la entrada y salida de productos. Realizo los correspondientes inventarios para cumplir con los estándares de la empresa y capacito a asesores respecto a novedades y funcionalidades de nuevos equipos y servicio técnico.

Asesor Comercial

Enero 2020 - Octubre 2021

AMX Argentina S. A.

> Brindé asesoramiento en productos y servicios a clientes enfocándome la escucha activa para identificar y satisfacer sus necesidades. Ofrecía atención a sus reclamos, realizándo su correspondiente seguimiento y resolución. Fuí elegido como referente de productos Samsung en 2021

Asesor Comercial

Septiembre 2017 - Diciembre 2019

Garbarino S. A.

> Asesoré y comercialicé electrodomésticos e intangibles como: seguros, creditos personales y garantía extendida. También realicé cobros y cierres de caja y tareas de depósito como pedidos de abastecimeinto, despacho de productos, envíos de ventas a domicilio y gestión de inventarios.

Asesor Comercial

Diciembre 2016 - Agosto 2017

Planes de ahorro

> Asesoré y comercialicé planes de ahorro para las marcas Peugeot, Citroen y Renault. Mi búsqueda de clientes era mediante folletos, contacto personal, stands, etc.